【裁判字號】    89,上易,1476
【裁判日期】    890719
【裁判案由】    竊盜
【裁判全文】
臺灣高等法院臺中分院刑事判決                  八十九年度上易字第一四七六號
    上  訴  人
    即  被  告  甲○○
右上訴人因竊盜案件，不服臺灣臺中地方法院八十九年度易字第一二一一號中華民國
八十九年五月十六日第一審判決（起訴案號：臺灣臺中地方法院檢察署八十九年度偵
字第四七八號），提起上訴，本院判決如左：
      主  文
上訴駁回。
      事  實
一、甲○○於民國（下同）八十二年間因竊盜罪，經台灣台北地方法院判處有期徒刑
    五月，緩刑三年（嗣經撤銷緩刑），八十三年間又因竊盜罪，經台灣士林地方法
    院判處有期徒九月，嗣兩案接續執行，八十四年五月五日縮短刑期執行完畢。仍
    不知悔改，復基於意圖為自己不法所有之概括犯意，先於八十八年十月底至台中
    縣清水鎮○○路二八六號乙○○之住處，徒手竊取乙○○之妹楊惠敏之蘋果綠內
    衣、內褲一套，又於八十一年十一月間先後二次至上址，分別徒手竊取乙○○之
    水藍色內衣一件；楊惠敏之咖啡色內衣、內褲一套；另於八十八年十二月十四日
    又至上址，徒手竊取乙○○之土黃色內衣一件、楊惠敏之灰色內衣、內褲一套；
    復於八十八年十二月十六日下午三時許又至上址，欲徒手竊取乙○○之內衣褲時
    ，為乙○○即時發現大聲嚇止，甲○○聞聲隨即逃逸，致未得逞。嗣從甲○○遺
    留於現場之機車，而經警循線查獲。
二、案經台中縣警察局清水分局報請臺灣臺中地方法院檢察署檢察官偵查起訴。
      理  由
一、訊據上訴人即被告甲○○對於右揭事實坦承不諱，核與被害人乙○○於警局及偵
    查中所為指訴之情節相符（見偵查卷第八至九頁、第十四頁背面、第十五頁正面
    ），被告連續竊盜，事證已臻明確，其犯行應堪認定。
二、核被告於前四次竊取被害人內衣褲所為，均係犯刑法第三百二十條第一項之竊盜
    罪，最後一次（即八十八年十二月十六日）所為，係犯刑法第三百二十條第三項
    、第一項之竊盜未遂。被告於第四次行竊時，係一竊盜行為同時侵害乙○○、楊
    惠敏之財產法益，為想像競合犯，應從一重處斷。又被告前後五次竊盜行為，時
    間緊接，犯罪構成要件及所犯罪名均相同，顯係基於概括之犯意為之，為連續犯
    ，應依刑法第五十六條之規定論以一罪，而依第四次之竊盜既遂罪論處（同時侵
    害二人之財產法益，犯罪情節較重），並加重其刑。又被告於八十二年間因竊盜
    罪，經台灣台北地方法院判處有期徒刑五月，緩刑三年（嗣經撤銷緩刑），八十
    三年間又因竊盜罪，經台灣士林地方法院判處有期徒九月，嗣兩案接續執行，八
    十四年五月五日縮短刑期執行完畢，此有台灣高等法院被告全國前案紀錄表、台
    灣台中地方法院檢察署刑案資料查註紀錄表各一份在卷可憑，被告於有期徒刑執
    行完畢後，五年以內再犯有期徒刑以上之本罪，是為累犯，應依刑法第四十七條
    之規定遞加重其刑。
三、原審以被告犯行明確，而適用刑法上開各法條及第五十五條、罰金罰鍰提高標準
    條例第一條前段之規定，並審酌被告有竊盜前科仍不知悔改、其犯罪之動機、目
    的、手段，犯罪所生之危害、犯罪後坦承犯行等一切情狀，判處有期徒刑陸月。
    其認事用法，核無違誤，量刑亦屬允當適中，被告上訴意旨指摘原審判決過重不
    當，顯無理由，應予駁回。
四、據上論斷，應依刑事訴訟法第三百六十八條，判決如主文。
五、本案經檢察官鍾宗耀到庭執行職務。
中      華      民      國    八十九     年      七     月      十九    日
                                  臺灣高等法院臺中分院刑事第八庭
                                        審判長法  官  羅  得  村
                                              法  官  劉  榮  服
                                              法  官  古  金  男
右正本證明與原本無異。
不得上訴。
                                              書記官  林  世  傑
中      華      民      國    八十九     年      七     月      二十    日
附錄論罪科刑法條
刑法第三百二十條第一項
意圖為自己或第三人不法之所有，而竊取他人之動產者，為竊盜罪，處五年以下有期
徒刑、拘役或五百元以下罰金。
                                                                        Ｃ


司法院資訊處製作；財團法人民間司法改革基金會備份。
